【裁判字號】    89,台上,1302
【裁判日期】    890309
【裁判案由】    違反毒品危害防制條例
【裁判全文】
最高法院刑事判決                              八十九年度台上字第一三○二號
    上訴人  台灣高等法院台中分院檢察署檢察官
    被  告  甲○○
右上訴人因被告違反毒品危害防制條例案件，不服台灣高等法院台中分院中華民國八
十八年十一月二十四日第二審判決（八十八年度上訴字第二二二六號，起訴案號：台
灣台中地方法院檢察署八十八年度偵字第二九一九號），提起上訴，本院判決如左：
    主  文
上訴駁回。
    理  由
按刑事訴訟法第三百七十七條規定，上訴於第三審法院，非以判決違背法令為理由，
不得為之。是提起第三審上訴，應以原判決違背法令為理由，係屬法定要件。如果上
訴理由狀並未依據卷內訴訟資料，具體指摘原判決不適用何種法則或如何適用不當，
或所指摘原判決違法情事，顯與法律規定得為第三審上訴理由之違法情形，不相適合
時，均應認其上訴為違背法律上之程式，予以駁回。本件原判決撤銷第一審不當之判
決，仍處被告甲○○連續販賣第二級毒品罪刑。已詳認定犯罪事實之依據及憑以認
定之理由，並對上訴人否認犯罪之辯詞，如何不足採信，均已依據卷內資料予以指駁
及說明，從形式上觀察，原判決並無任何違背法令之處。上訴意旨雖以證人劉裕化固
於警訊、檢察官訊問時及原審審理中表示向被告購買第二級毒品安非他命等語。然關
於購買之地點，其於警訊中稱第一、二次在被告家門前，第三次在被告家裡客廳購買
，於檢察官訊問時又稱：三次均在被告家外面，原審審理時又稱在被告家附近購買等
語，其前後所述並非一致。又關於購買之價格，於警訊中稱第一次二千元，另外二次
為三百元，於檢察官訊問時又稱每次二、三百元；原審審理時又稱：價錢忘了等語。
其前後供述亦有不符。而檢察官複訊時，劉裕化稱：沒有向被告買過安非他命，是向
「阿忠」買，警察一直逼問，沒向甲○○買（參見偵查卷第三十頁）。可見劉裕化前
後所述互相矛盾，而存有重大之瑕疵。究被告有無出售第二級毒品予劉裕化，非無疑
問﹖又「阿忠」究係何人﹖此與待證事實有關，原審亦未詳加調查，顯有應於審判期
日調查之證據而未予調查之違法。又原審既認定被告係連續犯罪，且於八十一年、八
十二年間，分別觸犯麻醉藥品管理條例及違反肅清煙毒條例等案件，被宣告付保護管
束，足見其有犯罪習性。又其於犯罪後否認犯罪，可見其犯罪後態度不良。其犯罪情
狀顯無可憫恕，原審遽依刑法第五十九條規定，減輕其刑，其適用法則顯有不當云云
。然查證人之證言縱令先後未盡相符，但法院本於審理所得之心證，就其證言之一部
分認為確實可信予以採取，原非法所不許。原判決就證人劉裕化之證言，已說明何者
可採，何者不可採之理由，核屬其認事採證職權之適法行使，要難指為違法。又原判
決既不採信證人劉裕化在偵查中所稱未向被告購買安非他命之證言，則其所稱「阿忠
」者究係何人，自無調查之必要，原判決就此未予說明，於判決無影響。又是否適用
刑法第五十九條酌量減輕其刑，係審判人員自由裁量之職權範圍。原判決既已審酌被
告犯罪情狀是否可憫恕之事由，於理由內詳為記載，自難指為違法。上訴意旨置原判
決之論於不顧，徒對原審採證認事暨自由裁量之職權行使及於判決無影響事項，任
意指摘，難謂已符合首揭法定上訴要件，其上訴違背法律上之程式，應予駁回。
據上論結，應依刑事訴訟法第三百九十五條前段，判決如主文。
中      華      民      國    八十九    年      三      月      九      日
                              最高法院刑事第七庭
                                  審判長法官  謝  家  鶴
                                        法官  洪  文  章
                                        法官  花  滿  堂
                                        法官  陳  世  淙
                                        法官  洪  佳  濱
      右正本證明與原本無異
                                              書  記  官
中      華      民      國    八十九    年      三      月    二十三    日


司法院資訊處製作；財團法人民間司法改革基金會備份。
